臺灣臺北地方法院民事裁定　　　　　　　96年度小上字第80號
上　訴　人　甲○○
被　上訴人　仲信資融股份有限公司
　　　　　　限公司)
法定代理人　乙○○
上列當事人間請求給付買賣價金事件，上訴人對於中華民國96年
5 月9 日臺灣臺北地方法院新店簡易庭95年度店小字第1503號第
一審判決提起上訴，本院裁定如下：
    主      文
上訴駁回。
第二審訴訟費用新台幣壹仟伍佰元由上訴人負擔。
    理      由
一、按對於小額程序之第一審裁判之上訴，非以其違背法令為理
    由，不得為之，民事訴訟法第436 條之24第2 項定有明文。
    而所謂違背法令，依同法第436 條之32第2 項規定準用同法
    第468 條、第469 條第1 款至第5 款結果，係指判決不適用
    法規或適用不當者，以及(一)判決法院之組織不合法者，(二)依
    法律或裁判應迴避之推事參與裁判者，(三)法院於權限之有無
    辨別不當或違背專屬管轄之規定者，(四)當事人於訴訟未經合
    法代理者，(五)違背言詞辯論之公開之規定者。又同法第436
    條之25亦規定小額程序之上訴狀內應記載上訴理由，表明下
    列2 款事項：即(一)原判決所違背之法令及其具體內容，(二)依
    訴訟資料可認為原判決有違背法令之具體事實。即上訴人於
    上訴狀或理由書內應有具體之指摘，並揭示該法規之條項或
    內容，若係成文法以外之法則，應揭示該法則之旨趣，倘為
    司法院之解釋或最高法院之判例，則應揭示該判解之字號或
    其內容，上訴狀或理由書如未依此項方法表明者，即難認為
    已對原判決違背法令有具體之指摘，故如僅就自己主張重加
    陳述或就原審取捨證據任加指摘，並未具體指出原判決違背
    何等法規，其上訴自難認為合法（最高法院71年度台上字第
    314 四號判例意旨參照）。
二、查本件上訴人就原判決向本院合議庭提起上訴，於民國96年
    6 月13日提出之上訴狀所表明之上訴理由係：伊自始未收到
    系爭買賣標的物即電漿電視，並無義務應給買賣價金，且關
    於系爭信用卡簽帳分期已付18期之清償款項，亦非由伊繳納
    ，足證兩造並不存在債權債務關係。退步言之，縱認曾一度
    成立買賣契約，亦經兩造合意終止契約，尚請查明以辨清白
    ，不應允許被上訴人該等掛羊頭賣狗肉有如詐騙集團所成立
    之公司繼續成立等語。
三、經核上訴人所陳前開上訴理由，僅係就其於原審主張附加補
    敘，並未具體指出原判決如何違背法令，且依訴訟資料亦無
    從認為原判決有違背法令之具體事實；揆諸前揭說明，本件
    上訴自難認為合法，應予駁回其上訴。
四、依民事訴訟法第436 條之32第1 項、第2 項、第436 條之19
    、第444 條第1 項前段、第95條、第78條，裁定如主文。
中　　華　　民　　國　　96　　年　　10　　月　　16　　日
                        臺灣臺北地方法院民事第三庭
                              審判長法　官　張靜女
                                    法　官　林振芳
                  　　　　 　　　　 法　官　管靜怡
以上正本係照原本作成。
本裁定不得抗告。
中　　華　　民　　國　　96　　年　　10　　月　　16　　日
                      　            書記官　趙郁涵
